【裁判字號】    89,訴,1459
【裁判日期】    891227
【裁判案由】    偽造文書等
【裁判全文】
臺灣臺北地方法院刑事判決                        八十九年度訴字第一四五九號
    公  訴  人  臺灣臺北地方法院檢察署檢察官
    被      告  丙○○
              （即張華特）
右列被告因偽造文書等案件，經檢察官提起公訴（八十九年度偵字第二八０一號），
本院判決如左：
    主  文
本件管轄錯誤，移送於臺灣板橋地方法院。
    理  由
一、公訴意旨略以：被告丙○○（於民國八十九年六月十七日更名為張華特）為位於
    桃園市○○○路○段五十五號二樓之潤昶建設實業有限公司（下稱潤昶公司）總
    經理，於八十八年四月十二日在台北市○○○路○段一二一號八樓二二室之益世
    營造廠股份有限公司（下稱益世公司），與益世公司負責人甲○○約定以新台幣
    （下同）一千二百萬元代價，受讓益世公司之股權，詎丙○○未得甲○○之同意
    ，在前開股權買賣契約尚未簽妥且給付相當定金前，竟意圖為自己不法之所有並
    基於概括之犯意，連續先於八十八年六月二十六日偽造益世公司之公司章及負責
    人甲○○之私章，擅以益世公司負責人之名義與宏曄工程有限公司（下稱宏曄公
    司）負責人戊○○簽訂水電工程契約私文書，並持偽刻之益世公司章及甲○○私
    章，捺印於前開工程契約上，足以生損害於益世公司，丙○○並藉此向宏曄公司
    詐取履約工程保證金六百萬元，復於八十八年八月十二日，擅以益世公司負責人
    名義，與峻泰營造股份有限公司（下稱峻泰公司）訂立工程合約，且持上開偽刻
    之印章，蓋印於該工程合約上，使峻泰公司誤信為真，而陷於錯誤支付履約工程
    保證金一千五百萬元。嗣又冒用益世公司名義，分別於八十八年八月十三日及同
    年九月十日，將益世公司股份之百分之五與百分之四十，分別讓渡與丁○○及乙○○，並分別在桃園縣楊梅槙之領袖山莊工地與潤昶公司，向該二人分別騙取八
    十萬元與三百五十萬元股金，且擅以益世公司之名義及偽造之印文，與丁○○訂
    立股權轉讓書，足以生損害於益世公司，因認被告涉犯刑法第二百十六條、第二
    百十條之行使偽造私文書罪嫌、同法第三百三十九條第一項之詐欺取財罪嫌云云
    。
二、按案件由犯罪地或被告之住所、居所或所在地之法院管轄；無管轄權之案件，應
    諭知管轄錯誤之判決，並同時諭知移送於管轄法院，刑事訴訟法第五條第一項、
    第三百零四條分別定有明文。
三、經查：本件被告丙○○之住所係在台北縣永和市○○路五六號五樓，被告以益世
    公司負責人名義於八十八年六月二十六日與宏曄公司簽訂合約，並持益世公司章
    及甲○○私章文於契約，向宏曄公司收取六百萬元工程保證金之地點均係在桃園
    縣楊梅鎮小楊梅十之三號，業據被告到庭陳明在卷（見本院八十九年十二月二十
    六日訊問筆錄），另被告於八十八年八月十三日及同年九月十日，將益世公司股
    份之百分之五與百分之四十，分別讓渡與丁○○及乙○○，且向該二人分別騙取
    八十萬元與三百五十萬元股金，復擅以益世公司之名義及偽造之印章偽造印文與
    丁○○訂立股權轉讓書之地點，依起訴書事實欄所載內容亦分別在桃園縣楊梅槙
    之領袖山莊工地與設於桃園市○○○路○段五十五號二樓之潤昶公司，至於起訴
    書所述被告另以益世公司負責人名義與峻泰公司訂立工程合約，並向該公司詐取
    履約工程保證金六百萬元乙節，查起訴書之犯罪事實欄並未敘明該部分犯罪行為
    之地點為何處，且訊之被告亦否認有前揭犯行，並辯稱伊係以潤昶公司名義與峻
    泰公司簽約，簽約地點亦係在桃園縣楊梅鎮小楊梅十之三號（見前揭訊問筆錄）
    ，綜上所述，本案之犯罪地、被告之住居所或所在地俱不在本院轄區，本院並無
    管轄權，揆諸上開法條，爰不經言詞辯論，逕為管轄錯誤之判決，並諭知移送於
    被告住所地所管轄之臺灣板橋地方法院。
據上論斷，應依刑事訴訟法第三百零四條、第三百零七條，判決如主文。
中      華      民      國    八十九    年     十二     月    二十七    日
                                      臺灣臺北地方法院刑事第六庭
                                          法  官  林  欣  蓉
右正本證明與原本無異。
如不服本判決，應於判決送達後十日內，向本院提出上訴狀。
                                          書記官  陳  泰  寧
中    華    民    國      九十        年      一      月      二      日


司法院資訊處製作；財團法人民間司法改革基金會備份。
